臺灣高等法院高雄分院民事裁定　　　　　100年度抗字第196號
抗　告　人　侯佩華
上列抗告人因與台灣中小企業銀行股份有限公司間假處分事件，
對於中華民國100年6月20日臺灣高雄地方法院100 年度裁全字第
1035 號所為裁定提起抗告，本院裁定如下：
    主  文
抗告駁回。
抗告訴訟費用由抗告人負擔。
    理  由
一、抗告意旨稱：抗告人任職之公司與案外人黃穩仁夫婦之風尚
    媒體科技公司比鄰而居，於100 年1 月28日出借新臺幣（下
    同）100 萬元予風尚公司週轉，期限二個月，100 年3 月間
    黃穩仁夫婦表示又急需週轉500 萬元，要將系爭不動產（即
    高雄市○鎮區○○段中山二路7 號17樓之1 房地）送至第一
    銀行辦理抵押貸款550 萬元，拜託抗告人先借其應急，抗告
    人基於情誼，雖其舊債未清，不忍見死不救，又於100 年3
    月29日匯款445 萬元及提領現金40萬元及身上僅存現金5 萬
    元共計490 萬元借予黃穩仁夫婦，直至100 年4 月7 日聽聞
    黃穩仁夫婦房貸已核下且公司跳票，討債人員出入其公司，
    抗告人才哀求其夫婦將欠債清償，但只償還250 萬元，尚欠
    350 萬元，因知悉其已無力再償還本人債務，明知其系爭不
    動產抵押貸款後已無太多殘餘價值，為確保抗告人債權，只
    能將系爭不動產信託處理，並非如債權銀行所稱係為逃避債
    務才為本件信託登記，原裁定准為假處分，尚有未洽，為此
    提起抗告，請將原裁定廢棄，程序費用及抗告費用均由相對
    人負擔。
二、查本件原審移送本院之抗告，僅係原審100 年度裁全字第10
    35號亦即100 年度司執全字第658 號抗告人與相對人台灣中
    小企業銀行股份有限公司間之假處分事件，並不及於原審併
    案執行之100 年度司執全字第643 號債權人華南商業銀行股
    份有限公司與抗告人間假處分強制執行事件，抗告人之抗告
    書狀併列華南商業銀行股份有限公司為本件相對人，因華南
    商業銀行股份有限公司非原審法院100 年度裁全字第1035號
    之當事人，抗告人將之列為本抗告事件之相對人，尚有不合
    ，應先明。
三、查抗告人抗告之事實及理由所，均係指其與案外人黃穩仁
    夫婦及其經營之風尚媒體科技公司間之金錢借貸過程及尚有
    350 萬元之債權未受償等情，惟查抗告人所指各情，係實體
    爭執事項，並非保全程序之假處分抗告程序所能審酌，應待
    將來假處分案件債權人對抗告人及案外債務人風尚媒體科技
    公司提起本案訴訟時加以審理認定判斷。原裁定就本件應准
    為假處分之理由及命假處分債權人應供擔保金額之依據，已
    詳予論述，經核並無不合，抗告意旨以實體爭執事項（即抗
    告人與案外人風尚公司經營者黃穩仁夫婦間之借貸事實）指
    摘原裁定不當，求為廢棄，為無理由，應予駁回。
四、據上論結，本件抗告為無理由，依民事訴訟法第495 條之1
    、第449 條第1 項、第95條、第78條裁定如主文。
中    華    民    國  100     年    8     月    11    日
                             民事第一庭
                                  審判長法官  黃金石
                                  法      官  曾錦昌
                                  法      官  魏式璧
以上正本證明與原本無異。
如不服本裁定應於送達後10日內向本院提出再抗告狀( 並按他造
當事人之人數附繕本) ，並繳納再抗告費新臺幣1,000 元。
再為抗告僅得以適用法規顯有錯誤為理由，並應委任律師為代理
人。如委任律師提起抗告者，應一併繳納抗告費。
中    華    民    國   100    年    8     月    12    日
                                  書  記  官  黃麗蓉
附註：
抗告人之配偶、三親等內之血親、二親等內之姻親，或抗告人為
法人、中央或地方機關時，其所屬專任人員具有律師資格並經法
院認適當者，亦得為第三審代理人。
抗告人或其法定代理人具有律師資格者及前項情形，應於提起抗
告或委任時釋明之。